# 无形资产土地使用权摊销日期如何定

提问人：吃白 wlp 时间：2018-05-05 20:13:54
请教：例如企业 2011 年 1 月的签订的出让合同， 2011 年到 2013 分期支付土地款项， 2015 年办的证，现在企业每支付一笔土地款就开始摊销，应该将哪个日期作为摊销起始日，是支付完全部款项，还是每支付一笔就摊销，还是办完土地证后摊销？

回答人：chenyiwei
应在以下两个日期的较早者确认完整的无形资产成本，并将剩余尚未支付的出让金确认为负债，同时开始摊销该无形资产：（ 1 ）取得土地使用权证时；（ 2 ）实际开始占用该提u地从事生产经营或项目建设时。

提问人：吃白 wlp 时间：2018-05-06 09:30:27
嗯，其实我也是这么想的，但是比如他从支付第一笔款的时候就在使用土地了，第一次付 50 万，隔几个月付 50 万，再隔几个月付 50万，企业现在就是每次付一笔钱就开始摊销，并不是全款付完后的时点摊销，这种做法是可以的吗？还有个关联公司也是这种情况它2016 年末支付土地款比如 700 万，半年后交了契税土地证的办证费用 34 万，我是按 734 全部交完的那个时点开始摊销呢，还是 700 万作为摊销起点， 34 万作为另一个摊销起点

回答人：chenyiwei
就同一项土地使用权的成本应保持完整性，不能支付一笔就开始摊销一笔。